ALEXANDRE LYFOUNG

RECHERCHE ALTERNANCE POUR BTS SIO

INFORMATIONS PERSONELLES

Date de naissance : 10 janvier 1999

Âge : 22 ans

COORDONNÉES

06 51 31 18 87

alexandrelyfoung@hotmail.fr

2 Avenue Jules Vallès 77176, Savigny le Temple

COMPÉTENCES **INFORMATIQUES**

Langage de programmation (niveau scolaire)

- C
- C++
- Python
- OCALM
- HTML/ CSS
- Java

Logiciels

- Pack Office
- Unix
- Unity 3D
- Visual Studio
- Code Blocks

Maintenance reseaux

- Tirage de câbles (RJ45 et fibre optique)
- Mise en place physique de
- Vérification de l'état d'un disque
- Mise à jour de logiciel

LANGUES

ANGLAIS

ESPAGNOL

PROFIL

Diplômé d'un Baccalauréat général avec spécialité mathématiques. J'ai ensuite fait 3 années de prépa intégrée et 1 année en première année d'école d'ingénieur informatique à EPITA. Je souhaite cependant continuer ma formation dans un BTS SIO

FORMATIONS

BTS SERVICES INFORMATIQUES ET ORGANISATIONS

Lycée ORT Daniel Mayer | 2021 - 2023

- Option Solutions Logicielles et Applications Métiers

ÉCOLE PRÉPARATOIRE D'INGÉNIEUR EN INFORMATIQUE

EPITA | 2016 - 2020

- 3 années de prépa intégrée dans l'école
- 1 année en lère année d'école d'ingénieur en informatique

BACCALAURÉAT SCIENTIFIQUE

Lycée Polyvalent Les Pannevelles | 2012 - 2016

- Spécialité : Mathématiques - Option : Sciences de l'ingénieur

- Mention : Assez Bien

EXPÉRIENCES PROFESSIONNELLES

CAISSIER

Super Marché de Marguerite | Juillet 2019 - Août 2019

- Responsable de la tenue de la caisse
- Encaissement
- Rangement des produits en rayon
- Vérification des DLC produits

TECHNICIEN RÉSEAU (STAGE)

Claranet | Juillet 2018 - Août 2018

- Cablage
- Maintenance de serveurs
- Changement de disques dur et de RAM
- Déplacement de serveurs et de racks

CENTRE D'INTÉRÊTS

POP CULTURE

Cinema, Manga, Culture Web

INFORMATIOUE

Programmation, Montage de PC, Pièces informatiques